臺灣臺中地方法院刑事判決
110年度金訴字第1240號
                                   111年度金訴字第96號
公  訴  人  臺灣臺中地方檢察署檢察官
被      告  林佳慧


上列被告因詐欺等案件，經檢察官提起公訴（110年度偵字第319
53號）及追加起訴（110年度偵字第35397號），茲被告於準備程
序中就被訴事實為有罪之陳述，受命法官於聽取當事人之意見後
，由本院合議庭裁定由受命法官獨任進行簡式審判程序，判決如
下：
    主    文
林佳慧犯如附表編號1至4所示之罪，各處如附表編號1至4所示之
刑及沒收。應執行有期徒刑壹年伍月，沒收部分併執行之。緩刑
參年，並應依本院一一一年度中司刑移調字第一七四號調解程序
筆錄內容向李冠叡支付損害賠償。
　　犯罪事實
一、林佳慧、鄧國宇（經本院另行審理）均基於參與犯罪組織之
    犯意，於民國110年8月起加入通訊軟體Telegram(飛機)群組
    「大船入港」暱稱「從新開始」、「忠義肝膽」、「無敵無
    敵大怪物」等及參與真實姓名年籍不詳之人所發起、主持、
    操縱、指揮之具有持續性、牟利性、結構性詐欺車手集團犯
    罪組織所指揮、管理之詐欺集團。林佳慧擔任車手工作，負
    責提款、領取包裏、鄧國宇則負責把風工作。林佳慧、鄧國
    宇與該詐騙集團成員，共同意圖為自己之不法所有，基於三
    人以上詐欺取財、以不正方法由自動付款設備取得他人財物
    及一般洗錢之犯意聯絡，由詐欺集團電信機房不詳成員於附
    表編號1至4所示之時間，向附表編號1至4所示之被害人，以
    附表編號1至4所示之詐騙手法，致使如附表編號1至4所示之
    被害人陷於錯誤後，將如附表編號1至4所示之款項匯入如附
    表編號1至4所示之人頭帳戶後，林佳慧於如附表編號1、3至
    4所示之時間、地點，持如附表編號1、3至4所示之帳戶提款
    卡，提領如附表編號1、3至4所示之款項，附表編號4提款後
    並依「無敵無敵大怪物」指示，將上開款項放置指定之地點
    ，以此方式製造金流追查斷點，隱匿上開詐欺犯罪所得之去
    向所在，附表編號2所示被害人匯入款項未及提領，乃未發
    生製造金流追查斷點，掩飾、隱匿詐欺犯罪所得去向、所在
    之結果，故該部分一般洗錢犯行未能遂行。嗣經員警在臺中
    市○○區○○○道0段000號提款機前，發現林佳慧、鄧國宇行跡
    可疑而上前盤查，在林佳慧身上扣得附表所示人頭帳戶提款
    卡2張、現金新臺幣（下同）109,000元、蘋果廠牌行動電話
    1支，而查悉上情。
二、案經黃姿淑訴由臺中市政府警察局第六分局、李冠叡訴由臺
    中市政府警察局第三分局移送臺灣臺中地方檢察署檢察官偵
    查起訴。
    理    由
一、認定犯罪事實之證據及理由：
    前揭犯罪事實，業據被告林佳慧於偵查中、本院準備程序及
    審理時（見偵31953卷第273頁至第275頁、偵35397卷第119
    頁至第120頁、本院金訴1240卷第97頁、第111頁）均坦承不
    諱，核與證人即共同被告鄧國宇於警詢、偵查中（見偵3195
    3卷第65頁至第77頁、第221頁至第223頁、第273頁至第275
    頁）、證人即被害人陳鴻淵於警詢（見偵31953卷第87頁至
    第88頁）、證人即告訴人黃姿淑於警詢（見偵31953卷第89
    頁至第90頁）、證人即告訴人林育丞於警詢（見偵31953卷
    第91頁至第93頁）、證人即告訴人李冠叡於警詢（見偵3539
    7卷第19頁至第37頁）證述情節相符，復有員警職務報告、
    被害人匯款明細一覽表、臺中市政府警察局第六分局搜索扣
    押筆錄暨扣押物品目錄表、扣案金融卡照片、扣案物品照片
    、監視器錄影畫面截圖照片、被告林佳慧、共同被告鄧國宇
    與詐欺集團對話紀錄截圖照片、被害人陳鴻淵之南投縣政府
    警察局集集分局水里分駐所受理詐騙帳戶通報警示簡便格式
    表、受(處)理案件證明單、受理各類案件紀錄表、165專線
    協請金融機構暫行圈存疑似詐欺款項通報單、金融機構聯防
    機制通報單、彰化銀行金融卡影本、自動櫃員機交易明細表
    影本、行動電話通話紀錄截圖照片、告訴人黃姿淑之內政部
    警政署反詐騙諮詢專線紀錄表、高雄市政府警察局前鎮分局
    復興路派出所受理詐騙帳戶通報警示簡便格式表、165專線
    協請金融機構暫行圈存疑似詐欺款項通報單、告訴人林育丞
    之內政部警政署反詐騙諮詢專線紀錄表、高雄市政府警察局
    湖內分局阿蓮分駐所受(處)理案件證明單、受理各類案件紀
    錄表、金融機構聯防機制通報單、受理詐騙帳戶通報警示簡
    便格式表、郵局存摺封面影本、自動櫃員機交易明細表影本
    、行動電話LINE通訊軟體對話紀錄截圖照片、第一商業銀行
    前鎮分行2021年10月5日一前鎮字第00072號函檢送帳號0000
    0000000號帳戶之開戶資料及交易明細、中華郵政股份有限
    公司110年9月13日儲字第1100251754號函檢送帳號00000000
    000000號帳戶之開戶資料及交易明細、中華郵政股份有限公
    司110年9月11日儲字第1100251030號函檢送帳號0000000000
    0000號帳戶之開戶資料及交易明細、員警蒐證錄影畫面截圖
    照片、偵查報告、被害人帳戶明細及車手提領時間一覽表、
    告訴人李冠叡之行動電話通話紀錄截圖照片、臺中市政府警
    察局大甲分局大甲派出所受理詐騙帳戶通報警示簡便格式表
    、監視器錄影畫面截圖照片、廖淑卿玉山銀行帳戶之交易明
    細附卷可稽（見偵31953卷第45頁至第46頁、第49頁至第51
    頁、第103頁至第107頁、第111頁至第116頁、第119頁、第1
    23頁至第153頁、第158頁至第163頁、第166頁、第168頁至
    第169頁、第173頁至第185頁、第191頁至第195頁、第235頁
    至第243頁、第257頁至267頁、第289頁至第295頁、偵35397
    卷第13頁至第17頁、第51頁至第55頁、第61頁至第73頁、第
    77頁至第81頁），足徵被告自白與事實相符，應堪採信。本
    案事證已臻明確，被告犯行均堪認定。
二、論罪科刑：　
（一）本案係先由詐欺集團成員撥打電話給附表編號1至4所示被
      害人實施詐欺行為，待其等被騙將款項匯入詐欺集團所提
      供之附表編號1至4所示人頭帳戶後，被告再依「無敵無敵
      大怪物」指示持前開人頭帳戶之銀行提款卡提領如附表編
      號1、3至4所示之款項，被告復將附表編號4所示之款項置
      於「無敵無敵大怪物」所指示之地點，被告並因此獲得提
      領金額1%之報酬，共同被告鄧國宇於附表編號1至3擔任把
      風工作，另有1名真實身分年齡不詳之男子則於附表編號4
      擔任把風工作。由上可見，包含被告在內，該詐欺集團成
      員至少三人以上，內部具有上開分工結構，且以實施詐術
      為手段，而多次為上開犯行，足認本案詐欺集團非為立即
      實施犯罪而隨意組成，屬具有持續性、牟利性之有結構性
      組織，而為組織犯罪防制條例第2條第1項所稱之犯罪組織
      無訛。
（二）按加重詐欺罪，係侵害個人財產法益之犯罪，其罪數之計
      算，核與參與犯罪組織罪之侵害社會法益有所不同，審酌
      現今詐欺集團之成員皆係為欺罔他人，騙取財物，方參與
      以詐術為目的之犯罪組織。倘若行為人於參與詐欺犯罪組
      織之行為繼續中，先後多次為加重詐欺之行為，因參與犯
      罪組織罪為繼續犯，犯罪一直繼續進行，直至犯罪組織解
      散，或其脫離犯罪組織時，其犯行始行終結。故該參與犯
      罪組織與其後之多次加重詐欺之行為皆有所重合，然因行
      為人僅為一參與犯罪組織行為，侵害一社會法益，屬單純
      一罪，應僅就「該案中」與參與犯罪組織罪時間較為密切
      之首次加重詐欺犯行論以參與犯罪組織罪及加重詐欺罪之
      想像競合犯，而其他之加重詐欺犯行，祗需單獨論罪科刑
      即可，無需再另論以參與犯罪組織罪，以避免重複評價。
      是如行為人於參與同一詐欺集團之多次加重詐欺行為，因
      部分犯行發覺在後或偵查階段之先後不同，肇致起訴後分
      由不同之法官審理，為裨益法院審理範圍明確、便於事實
      認定，即應以數案中「最先繫屬於法院之案件」為準，以
      「該案件」中之「首次」加重詐欺犯行與參與犯罪組織罪
      論以想像競合。犯罪之著手，係指行為人基於犯罪之決意
      而開始實行密接或合於該罪構成要件之行為而言。而首次
      加重詐欺犯行，其時序之認定，自應以詐欺取財罪之著手
      時點為判斷標準；詐欺取財罪之著手起算時點，依一般社
      會通念，咸認行為人以詐欺取財之目的，向被害人施用詐
      術，傳遞與事實不符之資訊，使被害人陷於錯誤，致財產
      有被侵害之危險時，即屬詐欺取財罪構成要件行為之著手
      ，並非以取得財物之先後順序為認定依據（最高法院109
      年台上字第3945號判決意旨參照）。本案乃最先繫屬於法
      院之案件，有臺灣高等法院被告前案紀錄表可參，依前揭
      說明，自應以本案中首次加重詐欺犯行與參與犯罪組織罪
      論以想像競合，其他之加重詐欺犯行，則無需再另論以參
      與犯罪組織罪。經查，依告訴人李冠叡指述其於110年8月
      19日遭詐騙集團以電腦訂單數量設定錯誤詐騙，係本案中
      最早遭詐欺集團不詳成員著手施以詐術者，是附表編號4
      所示之犯罪事實為被告加入本件詐欺集團後首次之加重詐
      欺犯行，被告應僅就附表編號4之犯罪事實部分，構成組
      織犯罪防制條例第3條第1項後段之參與犯罪組織罪。
（三）核被告就附表編號4所為，係犯組織犯罪防制條例第3條第
      1項後段之參與犯罪組織罪、刑法第339條之4第1項第2款
      之三人以上共同詐欺取財罪、同法第339條之2第1項之以
      不正方法由自動付款設備取得他人之物罪，以及洗錢防制
      法第14條第1項之一般洗錢罪；就附表編號1、3所為，均
      係犯刑法第339條之4第1項第2款之三人以上共同詐欺取財
      罪、同法第339條之2第1項之以不正方法由自動付款設備
      取得他人之物罪，及洗錢防制法第14條第1項之一般洗錢
      罪；就附表編號2所為，係犯刑法第339條之4第1項第2款
      之三人以上共同詐欺取財罪及洗錢防制法第14條第2項、
      第1項之一般洗錢未遂罪。被告就附表編號1、4所示被害
      人匯入人頭帳戶內之詐欺款項，有分次提領情形，此部分
      均係基於單一之犯意，且係侵害同一被害法益，就其提領
      同一告訴人款項部分，顯係各基於同一共同詐欺取財之犯
      意，於密接時地所為之數舉動，且侵害同一法益，各行為
      間之獨立性極為薄弱，依一般社會健全觀念，難以強行分
      開，在刑法評價上，屬接續犯，應各論以一罪。至起訴書
      雖漏引被告就附表編號1、3、4所為尚犯刑法第339條之2
      第1項之罪，惟檢察官起訴書及追加起訴書已載明被告提
      款之事實，此部分業經檢察官起訴及追加起訴而為法院之
      審理範圍，且本院已於審理期日時告知此部分罪名(見本
      院金訴1240卷第96頁、第104頁)，無礙於被告訴訟防禦權
      之行使，本院應併予審理。至被告因於110年8月31日17時
      許遭查獲而未及提領附表編號2所示款項，而未發生製造
      金流追查斷點，掩飾、隱匿詐欺犯罪所得去向、所在之結
      果，惟被告及其所屬詐欺集團既已著手於一般洗錢行為，
      被告就附表編號2所涉一般洗錢犯行僅屬未遂，公訴意旨
      認被告此部分係犯一般洗錢既遂罪嫌，容有誤會，附此敘
      明。
（四）按共同實行犯罪行為之人，在合同意思範圍以內，各自分
      擔犯罪行為之一部，相互利用他人之行為，以達其犯罪之
      目的者，即應對於全部所發生之結果，共同負責，不問犯
      罪動機起於何人，亦不必每一階段犯行，均經參與。又關
      於犯意聯絡，不限於事前有所協議，其於行為當時，基於
      相互之認識，以共同犯罪之意思參與者，亦無礙於共同正
      犯之成立。且數共同正犯之間，原不以直接發生犯意聯絡
      者為限，即有間接之聯絡者，亦包括在內（最高法院98年
      度台上字第4384號、98年度台上字第713號判決意旨參照
      ）。被告雖未親自參與撥打電話詐騙附表編號1至4所示被
      害人之行為，惟提領款項屬集團成員基於共同犯意聯絡所
      為之行為分擔。被告前揭參與部分既為該詐欺集團犯罪歷
      程不可或缺之重要環節，足徵被告係以自己犯罪之意思而
      參與本案，即令被告並未與其他負責撥打詐騙電話之成員
      謀面或直接聯繫，亦無礙於其共同參與犯罪之認定。是被
      告就附表編號1至3與共同被告鄧國宇、「從新開始」、「
      忠義肝膽」、「無敵無敵大怪物」及其他詐欺集團成員間
      為共同正犯；就附表編號4與真實姓名年籍不詳在旁把風
      之男子、「從新開始」、「忠義肝膽」、「無敵無敵大怪
      物」及其他詐欺集團成員間為共同正犯。　
（五）被告就附表編號4部分，係以一行為同時觸犯參與犯罪組
      織罪、三人以上共同詐欺取財罪、以不正方法由自動付款
      設備取得他人之物罪及一般洗錢罪；就附表編號1、3部分
      ，則係以一行為同時觸犯三人以上共同詐欺取財罪、以不
      正方法由自動付款設備取得他人之物罪及一般洗錢罪；就
      附表編號2部分，則係以一行為同時觸犯三人以上共同詐
      欺取財罪及一般洗錢未遂罪，為想像競合犯，均應從一重
      以三人以上共同詐欺取財罪處斷。又被告所犯4罪，犯意
      各別，行為互殊，侵害不同被害人之財產法益，應予以分
      論併罰。
（六）想像競合犯之處斷刑，本質上係「刑之合併」，其所謂從
      一重處斷，乃將想像競合犯組成之評價上數罪，合併為科
      刑一罪，其所對應之刑罰，亦合併其評價上數罪之數法定
      刑，而為一個處斷刑。易言之，想像競合犯侵害數法益者
      皆成立犯罪，論罪時必須輕、重罪併舉論述，同時宣告所
      犯各罪名，包括各罪有無加重、減免其刑之情形，亦應說
      明論列，量刑時併衡酌輕罪部分量刑事由，評價始為充足
      ，然後依刑法第55條前段規定「從一重處斷」，非謂對於
      其餘各罪可置而不論。因此，法院決定處斷刑時，雖以其
      中最重罪名之法定刑，做為裁量之準據，惟於裁量其輕重
      時，仍應將輕罪合併評價在內（最高法院108年度台上字
      第4405、4408號判決意旨參照）。經查：被告就上開犯行
      ，迭於偵查中及本院審理時均坦承不諱，是就被告所犯一
      般洗錢罪、參與犯罪組織罪，原應適用洗錢防制法第16條
      第2項、組織犯罪防制條例第8條第1項等規定，減輕其刑
      ；被告就附表編號2所犯一般洗錢未遂罪，原並應適用刑
      法第25條第2項規定減輕其刑，然因參與犯罪組織罪、一
      般洗錢罪均屬想像競合犯其中之輕罪，是本院決定處斷刑
      時，雖以其中最重罪名之法定刑，做為裁量之準據，惟於
      後述量刑時仍當一併衡酌上開部分減輕其刑事由，併此敘
      明。　
（七）爰審酌被告年僅20歲，不思循正當途徑賺取錢財，竟參與
      詐欺犯罪集團，擔任車手之工作，貪圖可輕鬆得手之不法
      利益，價值觀念偏差，且造成社會信任感危機，損害附表
      編號1至4所示被害人財產法益，行為應予非難，及斟酌被
      告已與告訴人林育丞、李冠叡調解成立，已依調解程序筆
      錄內容給付告訴人林育丞10,400元，約定分期給付告訴人
      李冠叡6萬元，有本院調解程序筆錄及本院公務電話紀錄
      表附卷可參，其餘被害人因未出席調解而未能達成和解；
      暨考量被告犯後坦承犯行，於詐欺集團所擔任之角色、犯
      罪分工，暨其為國中畢業，現在遊藝場工作，月薪35,000
      元至36,000元，每月排休6天，家庭經濟狀況不佳（見本
      院金訴1240卷第112頁），附表編號1至4所示被害人遭詐
      騙金額及附表編號1、3所示提領詐欺款項遭員警當場查獲
      ，被害人陳鴻淵請法院從重量刑（見本院金訴1240卷第67
      頁）、告訴人黃姿淑請法院依法判決（見本院金訴1240卷
      第89頁）、告訴人李冠叡請法院從輕量刑（見本院金訴12
      40卷第112頁）及被告就參與犯罪組織及一般洗錢犯行部
      分已自白不諱，符合相關自白減刑規定，及就附表編號2
      部分一般洗錢未遂符合刑法第25條第2項減刑規定等一切
      情狀，分別量處如附表「罪名、宣告刑及沒收」欄所示之
      刑，並定其應執行之刑如主文所示。
（八）被告未曾因故意犯罪受有期徒刑以上刑之宣告，有臺灣高
      等法院被告前案紀錄表附卷可稽，行為時年僅19歲，犯後
      坦承犯行，且業與告訴人林育丞、李冠叡調解成立，已依
      調解程序筆錄內容給付告訴人林育丞10,400元，約定分期
      給付告訴人李冠叡6萬元，有本院調解程序筆錄附卷可參
      ，信其經此偵審程序後，應無再犯之虞，本院認對其所宣
      告之刑以暫不執行為適當，爰依刑法第74條第1項第1款之
      規定併予宣告被告緩刑3年，以勵自新。又被告雖與告訴
      人李冠叡調解成立，但約定分期給付，尚未給付完畢，故
      併依刑法第74條第2項第3款之規定，命被告應依本院111
      年度中司刑移調字第174號調解程序筆錄內容向李冠叡支
      付損害賠償。被告如有違反所定負擔，且情節重大者，依
      刑法第75條之1第1項第4款規定，得撤銷緩刑之宣告，執
      行宣告刑，附此敘明。 
（九）按106年4月19日修正公布之組織犯罪防制條例第3條第3項
      規定：「犯第1項之罪者，應於刑之執行前，令入勞動場
      所，強制工作，其期間為3年。」就受處分人之人身自由
      所為限制，違反憲法比例原則及憲法明顯區隔原則之要求
      ，與憲法第8條保障人身自由之意旨不符，應自本解釋公
      布之日起失其效力（司法院大法官釋字第812號解釋文參
      照）。則被告雖犯組織犯罪防制條例第3條第l項後段之參
      與犯罪組織罪，惟同條第3項業於釋字第812號解釋公布之
      日即110年12月10日起失其效力，爰不予宣告強制工作。
三、沒收部分：
（一）扣案蘋果廠牌行動電話1支，係被告所有，作為聯繫本案
      詐欺行為所用之物，應依刑法第38條第2項規定宣告沒收
      。
（二）被告於警詢供稱：為警查獲時其身上扣得100,900元，為
      甫提領之附表編號1、3被害人遭詐騙款項等語（見偵3195
      3卷第54頁），為其犯罪所得，此部分均依法宣告沒收。
      至附表編號2所示被害人黃姿淑匯入款項，尚未經提領，
      且該帳戶業經列為警示帳戶，該筆款項自因經圈存而無法
      提領，難認被告就此部分無法提領之款項具有事實上之管
      領處分權，自無從就該筆款項，依洗錢防制法第18條第1
      項或刑法第38條之1第1項前段規定對被告宣告沒收，併此
      敘明
（三）被告於本院審理時供陳：提領款項報酬為提領金額1%等語
      （見本院金訴1240卷第111頁），故被告就附表編號4所得
      報酬為1,100元（計算式：110,000×0.01＝1100），上開金
      額固為其犯罪所得，本應依法宣告沒收，但本案被告既已
      與附表編號4所示告訴人李冠叡調解成立，約定分期賠償
      其所受損害，且賠償金額已高於其犯罪所得，上開被告所
      賠償之金錢，雖非刑法第38條之1第5項規定文義所指犯罪
      所得已實際合法發還被害人者，然參酌該規定旨在保障被
      害人因犯罪所生之求償權，若再予宣告沒收，將使被告承
      受過度之不利益，顯屬過苛，是依刑法第38條之2第2項規
      定，認無宣告沒收或追徵被告本案犯罪所得之必要。又被
      告業將附表編號4所示已提領之剩餘其他詐欺贓款交付該
      詐欺集團上手，已非屬被告所有，亦非在其實際掌控中，
      是其就所隱匿財物，不具所有權及事實上處分權，無從依
      洗錢防制法第18條第1項就所提領款項諭知沒收。　
據上論斷，應依刑事訴訟法第273條之1第1項、第299條第1項前
段，判決如主文。
本案經檢察官楊凱婷提起公訴及追加起訴，檢察官宋恭良到庭執
行職務。
中    華    民    國   111    年     3    月    16    日
                  刑事第十一庭  法  官  許曉怡
以上正本證明與原本無異。
如不服本判決應於收受判決後20日內向本院提出上訴書狀，並應
敘述具體理由；其未敘述上訴理由者，應於上訴期間屆滿後20日
內向本院補提理由書（均須按他造當事人之人數附繕本）「切勿
逕送上級法院」。
告訴人或被害人如不服判決，應備理由具狀向檢察官請求上訴，
上訴期間之計算，以檢察官收受判決正本之日起算。
                                書記官  郭淑琪
中　　華　　民　　國　　111 　年　　3 　　月　　17　　日
附表：
編號 被害人 詐騙手法 匯款時間、金額(新臺幣，下同) 人頭帳戶 提款時間及提款金額 提領地點 罪名、宣告刑及沒收 1 陳鴻淵 於110年8月31日，撥打電話予陳鴻淵，佯裝係東森購物電商之客服人員，向陳鴻淵佯稱因作業疏失之錯誤設定，需使用網路轉帳等方式解除錯誤，使陳鴻淵陷於錯誤，依其指示匯款。 110年8月31日16時50分45秒、16時54分9秒，各匯4萬9989元、4萬9989元至右列帳戶 第一商業銀行帳號00000000000號帳戶 110年8月31日16時56分至16時59分分別提領2萬元、2萬元、2萬元、2萬元、19000元。 臺中市○○區○○○道0段000號新光三越百貨地下室二樓商場ATM 林佳慧三人以上共同犯詐欺取財罪，處有期徒刑壹年壹月。 扣案新臺幣玖萬玖仟元及蘋果廠牌行動電話壹支沒收。 2 黃姿淑 於110年8月31日，撥打電話予黃姿淑，佯裝誠品書店網路系統出問題會扣款12000元，要求黃姿淑須透過網路銀行操作，使黃姿淑陷於錯誤，依其指示匯款。 110年8月31日17時1分許，匯款2萬6123元至右列帳戶 中華郵政帳號00000000000000號帳戶 未及提領。 無 林佳慧三人以上共同犯詐欺取財罪，處有期徒刑壹年。 扣案蘋果廠牌行動電話壹支沒收。 3      林育丞       於110年8月30日19時許，撥打電話予林育丞，佯裝係誠品書店客服人員，向林育丞佯稱因系統操作錯誤將其開通會員升等需付相關費用，如要取消會員升等需聽從對方指示操作，使林育丞陷於錯誤，依其指示操作提款機匯款。 110年8月31日16時45分許，匯款1萬123元至右列帳戶     中華郵政帳號00000000000000號帳戶       110年8月31日16時55分提領1萬元。       臺中市○○區○○○道0段000號新光三越百貨地下室二樓商場ATM      林佳慧三人以上共同犯詐欺取財罪，處有期徒刑壹年壹月。 扣案新臺幣壹萬元及蘋果廠牌行動電話壹支沒收。           4 李冠叡 於110年8月19日16時48分許，撥打電話予李冠叡，佯裝係臉書柒零年代網路服飾之客服人員，向李冠叡佯稱因電腦作業錯誤設定多筆訂單，如不要可做取消，後有佯稱銀行人員致電，使李冠叡陷於錯誤，依其指示操作轉帳匯款。 於110年8月20日0 時10分、0時35分、0時59分許，分別匯款5萬元、3萬元、3萬元（均含手續費） 玉山銀行帳號0000000000000號帳戶 110年8月20日0時13分至1時6分許分別提領2萬元、2萬元、1萬元、2萬元、1萬元、2萬元、1萬元 臺中市○區○○街000 號之全家超商金站二門市及臺中市○區○○路0 段000 號之全家超商金站門市ATM 林佳慧三人以上共同犯詐欺取財罪，處有期徒刑壹年貳月。 扣案蘋果廠牌行動電話壹支沒收。